

PAMELA PÉREZ BESSOLO

DESARROLLADORA FRONT-END

PERFIL PERSONAL

Desarrolladora Front-End Junior, tiene un gran interés por adquirir nuevos conocimientos, tanto personal como profesionalmente, nutrirse de nuevas experiencias y enfrentar nuevos retos.

Cree en la perseverancia, el autoaprendizaje, el compromiso, la creatividad y el trabajo en equipo.

DATOS DE CONTACTO

Correo: pamepebess07@gmail.com Celular: 966817749 Santiago, Chile

HERRAMIENTAS

- HTML5
- CSS3
- Vanilla JavaScript
- GitHub
- Visual Studio Code
- Trello
- Figma

IDIOMA

• Inglés Básico

VOLUNTARIADO

Cruz Roja Chilena

Voluntariado por el terremoto de febrero de 2010.

EXPERIENCIA LABORAL

Asistente administrativa

ZIEL LIQUIDADORA DE SEGUROS | FEBRERO 2021 - JUNIO 2021

Vendedora

GIFT SHOP KAWAII | AGOSTO 2018 - DICIEMBRE 2018

Labores administrativos varios

SVADER COLECCIONABLES | MAYO 2017 - DICIEMBRE 2017

FORMACIÓN ACADÉMICA

Laboratoria

DESARROLLADORA FRONT - END | ENERO 2021 - JULIO 2021

Instituto Crearte

DISEÑADORA DE ACCESORIOS Y CALZADO | ABRIL 2014 - JULIO 2014

CFT Santo Tomás

TÉCNICO DE NIVEL SUPERIOR EN COCINA INTERNACIONAL Y TRADICIONAL CHILENA | MARZO 2006 - JULIO 2007

PROYECTOS EN LABORATORIA

• Juego de Detectives

Página web enfocada para niños en el cual pueden codificar y decodificar mensajes.

(HTML5 - CCS3 - Vanilla JavaScript)

Memorice

Juego diseñado para personas de tercera edad para estimular la memoria.

(HTML5 + CSS3 - Vanilla JavaScript)

· Lola Go!

Red social que trata del período menstrual, integrada con Firebase. (HTML5 - CSS3 - Vanilla JavaScript - Firebase)